Minutes et répertoires du notaire Dominique CRESTIENNOT, 23 mars 1729 - 1er juillet 1748 (étude XXXIII)
Archives nationales
- Minutes de Dominique CRESTIENNOT, janvier 1729 - décembre 1748; MC/ET/XXXIII/462 - MC/ET/XXXIII/503
  - Minutes. 1732, juillet - 1732, décembre, juillet 1732 - décembre 1732; MC/ET/XXXIII/469
    - Horace (Robert) maître maçon porte Saint Jacques § Devis et marché (réparations), 4 juillet 1732; MC/ET/XXXIII/469
    - Hanier (François), marchand orfèvre, à Saint-Dizier § Décharge, 21 juillet 1732; MC/ET/XXXIII/469
      décharge; Hanier, François
    - Delaporte (Augustin) maître serruriers rue des Grands Degrés § apprentissage, 28 juillet 1732; MC/ET/XXXIII/469
      contrat d'apprentissage; Delaporte, Augustin
    - Serrurier (apprentissage) § Contrat pour 5 ans entre Louis Courcier, prêtre, et Augustin Delaporte, maître Serrurier, au profit de Louis Latour, pauvre enfant orphelin sorti de la Pitié auquel est échu le bon billet. Logé, nourri et blanchi par son maître Moyennant 150 livres par l'Hôtel-Dieu, 28 juillet 1732; MC/ET/XXXIII/469
    - Contrat de mariage de Philippe Penel, peintre en miniature de feue S.A.R. Madame, rue Coquillière., 4 août 1732; MC/ET/XXXIII/469
      contrat de mariage; Coquillière (rue); Penel, Philippe; peintre
    - PENEL Philippe Peintre en mignatures de feue Madame, demeurant rue Coquillière Veuf d'Elizabeth COIFFIÉ § Contrat de mariage de .. avec Marie Anne DINET., 4 août 1732; MC/ET/XXXIII/469
      contrat de mariage
    - Contrat de mariage avec la signature de Jean-Baptiste de Troy, professeur de l'Académie royale de peinture., 4 août 1732; MC/ET/XXXIII/469
      contrat de mariage; Troy, Jean-Baptiste de; enseignant
    - Huguet (Etienne Jacques), peintre de l'académie de Saint-Luc, rue Saint Romain § bail à .., 5 août 1732; MC/ET/XXXIII/469
      bail; Huguet, Etienne Jacques
    - Boüer (Jean François) maître menuisier rue Montmartre § apprentissage, 29 août 1732; MC/ET/XXXIII/469
      contrat d'apprentissage; Boüer, Jean François
    - Boullard (Denis François), maître peintre, rue des Petits Carreaux § Compte et décharge, 5 septembre 1732; MC/ET/XXXIII/469
      compte; décharge; Boullard, Denis François
    - Le Foullon (Guillaume Elie) maître maçon et entrepreneur de bâtiments rue du Crucifix § quittances, 14 septembre 1732; MC/ET/XXXIII/469
      quittance; Le Foullon, Guillaume Elie
    - Delarue (Alexandre) maître doreurs grande rue du fg. Saint Antoine § Délivrance de legs, 26 septembre 1732; MC/ET/XXXIII/469
      Delarue, Alexandre
    - Hinart (Jean Louis) maître tapissier rue de la Jussienne § transport de rente, 30 novembre 1732; MC/ET/XXXIII/469
      transport de droits; Hinart, Jean Louis
    - Bargé (André Hugues) orfèvre rue de l'Arbre Sec § Inventaire après décès de .., 1er décembre 1732; MC/ET/XXXIII/469
      inventaire; Bargé, André Hugues
  - Minutes. 1733, janvier - 1733, juin, janvier 1733 - juin 1733; MC/ET/XXXIII/470
    - Delaporte (Jean) maître serrurier rue de Grenelle § apprentissage, 12 février 1733; MC/ET/XXXIII/470
      contrat d'apprentissage; Delaporte, Jean
    - Serrurier (apprentissage) § Contrat pour 5 ans entre François Leroux, portiers de M. Dugné, et Jean Delaporte, maître Serrurier, au profit de Jean François Leroux, âgé de 14 ans, fils de François. Logé, nourri et blanchi par son maître, Moyennant 150 livres qui seront payées par l'Hôtel Dieu., 12 février 1733; MC/ET/XXXIII/470
    - Foreau (Jacques), maître peintre, à Paris § Bail par la veuve de .., 15 février 1733; MC/ET/XXXIII/470
      bail; Foreau, Jacques
    - horloger (apprentissage) § Contrat pour 6 ans entre Claude Chatton, écuyer, et François Moyer, maître horloger, au profit de Claude François Bihon, âgé de 16 ans, veuve de Claude. Logé, nourri et blanchi par son maître. Moyennant 200 livres, 31 mars 1733; MC/ET/XXXIII/470
    - Moyer (François) maître horloger rue Neuve Saint Merry § apprentissage, 31 mars 1733; MC/ET/XXXIII/470
      contrat d'apprentissage; Moyer, François
    - Nicolas (Philippe) entrepreneur de bâtiments place des Sablons § Compte et quittance, 12 avril 1733; MC/ET/XXXIII/470
      quittance; Nicolas, Philippe
    - Carpentier (Charles Nicolas), maître peintre, rue des Ecrivains § Mariage de .., 17 avril 1733; MC/ET/XXXIII/470
      contrat de mariage; Carpentier, Charles Nicolas
    - Inventaire après décès de Jean-Jacques Briard, ancien contrôleur des quittances de gages des officiers de la maison et écuries du roi, rue des Barres., 23 avril 1733; MC/ET/XXXIII/470
      Un tableau: une copie de Watteau (2 l.).
      inventaire après décès; Barres (rue des); Briard, Jean Jacques; contrôleur (Ancien Régime)
    - Hinart (Jean Louis) marchand tapissier rue de la Jussienne § abstention, 23 avril 1733; MC/ET/XXXIII/470
      Hinart, Jean Louis
    - Souhart (Christophe), maître menuisier, rue Saint-Merry § Bail, 26 avril 1733; MC/ET/XXXIII/470
      bail; Souhart, Christophe
  - Minutes. 1733, juillet - 1733, décembre, juillet 1733 - décembre 1733; MC/ET/XXXIII/471
    - Robillard (Claude), maître menuisier, rue des Tournelles § Quittance, 23 juillet 1733; MC/ET/XXXIII/471
      quittance; Robillard, Claude
    - Gaillard (Jean), maître peintre, sur le quai de l'Ecole § Bail à .., 28 juillet 1733; MC/ET/XXXIII/471
      bail; Gaillard, Jean
    - Deniset (Angélique) maîtresse fondeuse rue aux Fèves § apprentissage chez .., 14 août 1733; MC/ET/XXXIII/471
      contrat d'apprentissage; Deniset, Angélique
    - Durant (Jacques) maître tapissiers; rue Sainte Avoie § apprentissage du neveu de .., 14 août 1733; MC/ET/XXXIII/471
      contrat d'apprentissage; Durant, Jacques
    - fondeur (apprentissage) § Contrat pour 3 ans entre Jacques Durant, maître tapissier, et Angélique Deniset, veuve de Gabriel Legres, maîtresse fondeuse, au profit de Henri Durant, pauvre orphelin de l'Hôpital Saint-Esprit, fils de feu Henri Durant, maître fondeur, logé, nourri et blanche par son maître. Moyennant 150 l. payables par l'Hôtel-Dieu, 14 août 1733; MC/ET/XXXIII/471
    - Fauvel (Maurice Michel) maître maçon rue Simon Lefranc § Devis et marché (reconstruction d'une petite galerie), 22 août 1733; MC/ET/XXXIII/471
      devis; marché; Fauvel, Maurice Michel
  - Minutes. 1734, janvier - 1734, juin, janvier 1734 - juin 1734; MC/ET/XXXIII/472
    - Blot (Jean) maître menuisier à Saint Denis § transport, 10 mars 1734; MC/ET/XXXIII/472
      Blot, Jean
    - Clément (Christophe) maître fondeur rue Guérin Boisseau § Bail à .., 30 mars 1734; MC/ET/XXXIII/472
      bail; Clément, Christophe
    - Bail à Nicolas BIENFAIT. Maître de danse. Rue des Cordeliers., 9 avril 1734; MC/ET/XXXIII/472
      bail; Cordeliers (rue des); Bienfait, Nicolas; danseur; enseignant
    - Devis et marché de maçonnerie etc... pour la reconstruction d'une maison sise rue de la Folie-Regnault, par Roch Brière, maître maçon., 27 mai 1734; MC/ET/XXXIII/472
      devis; marché; Folie-Regnault (rue de la); Brière, Roch; maçon
    - Briere (Roch) maître maçon rue des Filles-Dieu § Devis et marché, 27 mai 1734; MC/ET/XXXIII/472
      devis; marché; Briere, Roch
  - Minutes. 1734, juillet - 1734, décembre, juillet 1734 - décembre 1734; MC/ET/XXXIII/473
    - Moreau (Etienne) maître horloger au Marais § Société, 5 juillet 1734; MC/ET/XXXIII/473
      Moreau, Etienne
    - Moyer (François) maître horloger au Marais § Société, 5 juillet 1734; MC/ET/XXXIII/473
      Moyer, François
    - Adhenet (Thomas) architecte; rue du Bac § Inventaire de Nicolas Herpin, femme Lardin, 8 juillet 1734; MC/ET/XXXIII/473
      inventaire; Adhenet, Thomas
    - Herpin (Louis) maître Sculpteur rue Poissonnier § Inventaire de Nicole Longprés, femme Lardin, 8 juillet 1734; MC/ET/XXXIII/473
      inventaire; Herpin, Louis
    - Apprentissage chez la veuve de Gérard Scottin, graveur en taille douce à Paris, maîtresse couturière., 17 août 1734; MC/ET/XXXIII/473
      contrat d'apprentissage; Scotin (veuve); tailleur d'habits; graveur
    - Adhenet (Thomas) architecte; à Paris § Procuration et Partage, 19 août 1734; MC/ET/XXXIII/473
      procuration; partage; Adhenet, Thomas
    - Vente d'une petite maison par Jean-François Courtois et sa femme, à Louis-Jacques Herpin, maître sculpteur de l'Académie Saint-Luc, rue Poissonnière., 16 septembre 1734; MC/ET/XXXIII/473
      acte de vente; Poissonnière (rue); Courtois, Jean François; Herpin, Louis Jacques; sculpteur
    - Obligation concernant Louis-Jacques Herpin, maître sculpteur de l'Académie Saint-Luc, rue Poissonnière, et Jean-Baptiste Larvin., 19 septembre 1734; MC/ET/XXXIII/473
      obligation; Poissonnière (rue); Herpin, Louis Jacques; Larvin, Jean-Baptiste; sculpteur
    - Darche (Nicolas) maître menuisier rue au Maires § bail, 10 octobre 1734; MC/ET/XXXIII/473
      bail; Darche, Nicolas
    - Vente de tableaux par Marie-Anne Moutardier à François Roux, auditeur des comptes., 23 octobre 1734; MC/ET/XXXIII/473
      Trois tableaux faits par feu M. Raoulx, peintre ordinaire du Grand Prieur (avec sujets).
      acte de vente; Moutardier, Marie Anne; Roux, François; auditeur de justice
    - Aubereau (Jacques-Louis) marchand et maître tapissier rue des Vieux Augustins § Inventaire après décès de .., 29 octobre 1734; MC/ET/XXXIII/473
      inventaire; Aubereau, Jacques-Louis
    - Mémoire de travaux à faire au chœur de l'église de Thieux, au sujet des voûtes et branches d'ogives qui menacent ruine, en attendant les grosses réparations par Louis Noël, maçon.- Marché entre l'Hôtel-Dieu, gros décimateur de Thieux, et le maçon., 5 novembre 1734; MC/ET/XXXIII/473
      Aucun dessin.
      marché; Thieux (Seine-et-Marne); Noël, Louis; maçon
    - Contrat de mise en apprentissage pour 5 ans, entre les directeurs de l'Hôpital Général et Pierre-Michel Suet, maître peintre, au profit de Louis François, pauvre enfant orphelin auquel est échu bon billet, logé, nourri, blanchi et entretenu par son maître, moyennant 150 livres., 7 novembre 1734; MC/ET/XXXIII/473
      contrat d'apprentissage; François, Louis; Suet, Pierre Michel; administrateur; peintre
    - Suet (Pierre Michel), maître peintre, rue du Four § apprentissage, 7 novembre 1734; MC/ET/XXXIII/473
      contrat d'apprentissage; Suet, Pierre Michel
    - Malnoue (abbaye royale de) § Transaction entre l'... et l'Hôtel Dieu (avec un plan), 16 décembre 1734; MC/ET/XXXIII/473
      Châteaux, hôtels, églises, 1700-1750, par le personnel du Minutier (fichier papier entièrement dématérialisé; voir contexte dans le Plan d’orientation général - Notaires de Paris, guides thématiques du Minutier).
      accord
    - Coulon (Gaspard) maître ébéniste rue Princesse § bail à .., 17 décembre 1734; MC/ET/XXXIII/473
      bail; Coulon, Gaspard
  - Minutes. 1735, janvier - 1735, mai, janvier 1735 - mai 1735; MC/ET/XXXIII/474
    - GOULLET (Michel) Maître fondeur Rue de la Lanterne § Mariage du fils de .., 9 janvier 1735; MC/ET/XXXIII/474
      contrat de mariage; Goullet, Michel
    - GOULLET (Nicolas) Entrepreneur de bâtiments Rue Sainte-Croix-de-la-Bretonnerie § Mariage de .., 9 janvier 1735; MC/ET/XXXIII/474
      contrat de mariage; Goullet, Nicolas
    - Inventaire après décès de Mathurin-Louis Genest, maître peintre., 13 janvier 1735; MC/ET/XXXIII/474
      Inventaire de tableaux.
      inventaire après décès; Genest, Mathurin Louis; peintre
    - Genest (Charles), maître peintre, rue Saint-Martin § Inventaire après décès de Genest (Mathurin Louis), 13 janvier 1735; MC/ET/XXXIII/474
      inventaire après décès; Genest, Charles; Genest, Mathurin Louis
    - Contat (Nicolas), maître peintre, rue Saint-Jacques § Inventaire après décès de Genest (Mathurin Louis), 13 janvier 1735; MC/ET/XXXIII/474
      inventaire après décès; Contat, Nicolas; Genest, Mathurin Louis
    - HUGUET (Nicolas Alphonse) Entrepreneur de bâtiments Rue d'Anjou faubourg Saint-Honoré § Testament .., 2 février 1735; MC/ET/XXXIII/474
      testament; Huguet, Nicolas Alphonse
    - HERBET (Nicolas) Maître maçon entrepreneur de bâtiments Rue Saint-Christophe § Bail .., 8 février 1735; MC/ET/XXXIII/474
      bail; Herbet, Nicolas
    - AUBEAU (Jean Baptiste) menuisier Rue Boucherat § Quittance et décharge .., 5 mars 1735; MC/ET/XXXIII/474
      quittance; Aubeau, Jean Baptiste
    - Robillard (Claude), maître menuisier, rue des Tournelles § Quittance et décharge .., 5 mars 1735; MC/ET/XXXIII/474
      quittance; décharge; Robillard, Claude
    - OUTREBON (Nicolas) orfèvre Pont au Charge § Inventaire après décès de la femme de .., 18 mars 1735; MC/ET/XXXIII/474
      inventaire; Outrebon, Nicolas
    - ANDRÉ (Etienne) Maître brodeur Rue Saint-Victor § Alloué chez .., 20 mars 1735; MC/ET/XXXIII/474
      André, Etienne
    - BRODEUR (Alloué) § .. de BOULANGER (Elisabeth) âgé de 14 ans, pour 2 ans, chez ANDRÉ (Etienne) moyennant 120 livres., 20 mars 1735; MC/ET/XXXIII/474
  - Minutes. 1735, juin - 1735, décembre, juin 1735 - décembre 1735; MC/ET/XXXIII/475
    - Obligation de Louis-Jacques Herpin, maître sculpteur de l'Académie Saint-Luc, rue Poissonnière, et sa femme., 6 juillet 1735; MC/ET/XXXIII/475
      obligation; Poissonnière (rue); Herpin, Louis Jacques; sculpteur
    - Contrat de mariage de Marie Aimée Amelin, veuve de Jacques Colin, peintre du roi, à Versailles., 20 juillet 1735; MC/ET/XXXIII/475
      contrat de mariage; Versailles (Yvelines); Amelin, Marie Aimée; Colin, Jacques (14..-153.?); peintre
    - Bail par les Incurables d'une grande maison sise rue du Bac, à la marquise de Souvray, à raison de 3000 livres par an, à la charge d'enjoliver les boiseries à effectuer par l'Hôpital des Incurables., 6 décembre 1735; MC/ET/XXXIII/475
      Pièce annexe: état des accommodements et embellissements demandés par Madame de Souvray, avec jolis dessins ci-joints.
      bail; Bac (rue du); Sailly, Félicité de (1716-1805); Souvré, Félicité de Sailly (1716-1805, marquise de)
    - Hénault (Jean Pierre) maçon à Draveil § quittance de remboursement, 6 décembre 1735; MC/ET/XXXIII/475
      quittance; Hénault, Jean Pierre
    - Varenne (Claude Etienne) architecte, entrepreneur des bâtiments place aux Veaux § Marché et devis (fossé d'aisance), 20 décembre 1735; MC/ET/XXXIII/475
      devis; marché; Varenne, Claude Etienne
  - Minutes. 1736, janvier - 1736, juin, janvier 1736 - juin 1736; MC/ET/XXXIII/476
    - Godde (Jean) maître horloger; place Dauphine § Compte et obligation, 18 janvier 1736; MC/ET/XXXIII/476
      obligation; Godde, Jean
    - Seron (Jean Baptiste) maître maçon, entrepreneur de bâtiments rue Neuve Notre Dame § bail à .., 7 février 1736; MC/ET/XXXIII/476
      bail; Seron, Jean Baptiste
    - Fromageau (Jacques François) maître menuisier; rue du Cherche Midi § apprentissage, 11 février 1736; MC/ET/XXXIII/476
      contrat d'apprentissage; Fromageau, Jacques François
    - Monet (Jacques), maître peintre, rue au Maire § Nomination, 6 mars 1736; MC/ET/XXXIII/476
      Monet, Jacques
    - Devis de maçonnerie pour la construction d'un bâtiment sur l'emplacement sis rue Notre-Dame-des-Victoires, appartenant à Louis Herpin, sculpteur du roi, fait par Gabriel de La Roche, maître maçon., 7 mars 1736; MC/ET/XXXIII/476
      Avec élévation, coupe etc...
      devis; Notre-Dame-des-Victoires (rue); Herpin, Louis; La Roche, Gabriel de; maçon; sculpteur
    - Fontaine (Pierre) marchand maître tapissier rue de Sevre § Bail à .., 20 mars 1736; MC/ET/XXXIII/476
      bail; Fontaine, Pierre
    - Delaroche (Gabriel) maître maçon grande rue du fg. Saint Anto § Devis et marché, 27 mars 1736; MC/ET/XXXIII/476
      devis; marché; Delaroche, Gabriel
    - Jamoy (Philippe) maître Sculpteur rue Saint Etienne § Mariage de .., 9 avril 1736; MC/ET/XXXIII/476
      contrat de mariage; Jamoy, Philippe
    - Jamoy (René) maître sculpteur rue Saint Etienne § Mariage du fils de .., 9 avril 1736; MC/ET/XXXIII/476
      contrat de mariage; Jamoy, René
    - Tottin (Jean Baptiste) architecte rue des Arcis § Constitution, 27 avril 1736; MC/ET/XXXIII/476
      Tottin, Jean Baptiste
  - Minutes. 1736, juillet - 1736, décembre, juillet 1736 - décembre 1736; MC/ET/XXXIII/477
    - Outrebon (Nicolas), orfèvre, au Pont au Change § Abandonnement, 9 juillet 1736; MC/ET/XXXIII/477
      cession; Outrebon, Nicolas
    - Inventaire après décès de Laurent Battarel, bourgeois de Paris, rue Saint-Honoré., 14 septembre 1736; MC/ET/XXXIII/477
      Un tableau: copie de Raphaël.
      inventaire après décès; Saint-Honoré (rue); Battarel, Laurent
    - Malvaux (Jean Baptiste) maître doreur rue d'Anjou § décharge, 18 octobre 1736; MC/ET/XXXIII/477
      Malvaux, Jean Baptiste
    - Quittance et emploi concernant Louis-Jacques Herpin, maître sculpteur de l'Académie Saint-Luc, rue Poissonnière., 29 octobre 1736; MC/ET/XXXIII/477
      quittance; Poissonnière (rue); Herpin, Louis Jacques; sculpteur
    - Fournier (Nicolas) maçon à Montfermeil § transport de droits successifs, 25 novembre 1736; MC/ET/XXXIII/477
      transport de droits; Fournier, Nicolas
    - Morin (Charles) Maître maçon, entrepreneur de bâtiments rue Sainte Avoie § Compte et quittance, 18 décembre 1736; MC/ET/XXXIII/477
      quittance; Morin, Charles
  - Minutes. 1737, janvier - 1737, juin, janvier 1737 - juin 1737; MC/ET/XXXIII/478
    - Martin (Etienne Simon), maître peintre, grande rue du faubourg, Saint Martin § Constitution, 5 janvier 1737; MC/ET/XXXIII/478
      constitution de rente; Martin, Etienne Simon
    - Le Thieulier (Jean) maître et marchand tapissier rue Saint André des Arts § bail, 15 janvier 1737; MC/ET/XXXIII/478
      bail; Le Thieulier, Jean
    - Devis et marché des ouvrages de maçonnerie, charpenterie etc... pour la construction pour les gouverneurs de l'Hôpital des Incurables d'un bâtiment sur une place sise rue du Bac, près de la rue de Babylone, par Nicolas Herbet, maître maçon entrepreneur de bâtiments et autres ouvriers., 19 février 1737; MC/ET/XXXIII/478
      Coupes: face sur la rue, face sur la cour, en couleurs.
      devis; marché; Babylone (rue de); Bac (rue du); Herbet, Nicolas; chef d'entreprise; maçon
    - Hainque (François), maître peintre à Paris § Devis et marché (peinture d'impression), 19 février 1737; MC/ET/XXXIII/478
      devis; marché; Hainque, François
    - Devis et marché concernant Casimir Duhamel, maître sculpteur, directeur de l'Académie Saint-Luc, rue du Sépulcre., 19 février 1737; MC/ET/XXXIII/478
      devis; marché; Saint-Sépulcre (rue du); Duhamel, Casimir; directeur d'établissement d'enseignement; sculpteur
    - Devis et marché concernant le sieur Boullée, architecte juré expert qui fera l'estimation., 19 février 1737; MC/ET/XXXIII/478
      devis; marché; Boullée (M.); architecte
    - Michel (François) maître serrurier rue Jean Pain Mollé § testament de .., 28 avril 1737; MC/ET/XXXIII/478
      testament; Michel, François
    - Chenet (Guillaume) maître maçon à Paris § transport à la veuve de .., 18 mai 1737; MC/ET/XXXIII/478
      Chenet, Guillaume
    - Jacquier (Joseph) maître horloger rue Saint Jacques § bail à .., 28 mai 1737; MC/ET/XXXIII/478
      bail; Jacquier, Joseph
  - Minutes. 1737, juillet - 1737, décembre, juillet 1737 - décembre 1737; MC/ET/XXXIII/479
    - tourneur (apprentissage) § Contrat pour 4 ans entre Louis Courcier, prêtre, et Claude Hulot, maître tourneur, au profit de Michel Gosselin, âgé de 14 ans, pauvre garçon sorti de l'hôpital de la Trinité, auquel est échu le billet 'Dieu maître face'. Logé, nourri et blanchi par son maître, Moyennant 150 l. payables par le receveur. de l'Hôtel Dieu., 9 octobre 1722; MC/ET/XXXIII/479
    - Dumagny (Claude) maître menuisier rue des Gravilliers § apprentissage, 19 juillet 1737; MC/ET/XXXIII/479
      contrat d'apprentissage; Dumagny, Claude
    - Picault (Claude François) architecte; rue du Martroy § Obligation, 31 juillet 1737; MC/ET/XXXIII/479
      obligation; Picault, Claude François
    - Huguet (Louis Alphonse) entrepreneur de bâtiments § Compte d'exécution testamentaire de la femme de .., 31 juillet 1737; MC/ET/XXXIII/479
      Fichier dit 'général' XVIIe-XVIIIe siècles, par le personnel du Minutier, 1954-1999 ( fichier papier entièrement dématérialisé; voir contexte dans le Plan d’orientation général - Notaires de Paris, guides thématiques du Minutier).
      obligation; Huguet (Louis Alphonse)
    - Fregé (Antoine) maître menuisier; rue du Vieux Colombier § transport de bail, 6 août 1737; MC/ET/XXXIII/479
      bail; Fregé, Antoine
    - Leblond (Thibaud) maître menuisier rue de la Licorne § Transport de bail, 6 août 1737; MC/ET/XXXIII/479
      bail; Leblond, Thibaud
    - Outrebon (Nicolas), marchand orfèvre, au Pont au Change § Mariage de .., 24 août 1737; MC/ET/XXXIII/479
    - Outrebon (Nicolas), père marchand orfèvre, au Pont au Change § Mariage du fils de .., 24 août 1737; MC/ET/XXXIII/479
    - Allin (Jean) maître graveur rue de Gesvres § Mariage du fils de .., 13 octobre 1737; MC/ET/XXXIII/479
      contrat de mariage; Allin, Jean
    - Allin (Jean Claude) compagnon graveur rue de Gesvres § Mariage de .., 13 octobre 1737; MC/ET/XXXIII/479
      contrat de mariage; Allin, Jean Claude
    - Laude (François) imprimeur en taille douce rue Saint Jacques § bail de privilège, 16 novembre 1737; MC/ET/XXXIII/479
      bail; Laude, François
    - Compte et quittances entre l'Hôtel-Dieu et Antoine Risbecq, maçon et entrepreneur de bâtiments pour réparations faites au chœur etc.. de l'église de Thieux., 6 décembre 1737; MC/ET/XXXIII/479
      compte; quittance; Thieux (Seine-et-Marne); Risbecq, Antoine; chef d'entreprise; maçon
  - Minutes. 1738, janvier - 1738, juin, janvier 1738 - juin 1738; MC/ET/XXXIII/480
    - Tremblay (Hugues Claude) maître fondeur au fg. Saint Lazare § Constitution, 2 février 1738; MC/ET/XXXIII/480
      constitution de rente; Tremblay, Hugues Claude
    - Quittance à Louis-Jacques Herpin, maître sculpteur, rue Notre-Dame-des-Victoires., 26 février 1738; MC/ET/XXXIII/480
      Construction de la maison dudit Herpin.
      quittance; Notre-Dame-des-Victoires (rue); Herpin, Louis Jacques; sculpteur
    - Delaroche (Gabriel) maître maçon entrepreneur de bâtiments; rue Saint Honoré § quittance, 26 février 1738; MC/ET/XXXIII/480
      quittance; Delaroche, Gabriel
    - Villebien (Eustache) maître et marchand tapissier sur les Fossés de M. le Prince § bail à .., 18 mars 1738; MC/ET/XXXIII/480
      bail; Villebien, Eustache
    - Cheron (Etienne) maître doreur rue du Mail § Obligation, 21 mars 1738; MC/ET/XXXIII/480
      obligation; Cheron, Etienne
    - Royer (Pierre), maître peintre, rue du Sépulcre § Obligation, 21 mars 1738; MC/ET/XXXIII/480
      obligation; Royer, Pierre
    - Fregé (Jean Antoine) maître menuisier; rue de la Licorne § apprentissage, 14 avril 1738; MC/ET/XXXIII/480
      contrat d'apprentissage; Fregé, Jean Antoine
    - Bail à vie par les l'Hôpital des Incurables à MM. de Janssens, frères, gentilshommes anglais, moyennant 2000 livres par an de loyer, et à la charge pour l'Hôpital d'y faire construire de nouveaux bâtiments, rue de Sèvres, pour la construction desquels les Janssens ont présentement payé 30000., 15 mai 1738; MC/ET/XXXIII/480
      Voir convention du 28 mars 1738, même cote.
      bail; Sèvres (rue de); Janssens (M.)
    - Paumier (Michel) maître maçon, entrepreneur de bâtiments rue Saint Antoine § quittance, 23 mai 1738; MC/ET/XXXIII/480
      quittance; Paumier, Michel
    - Dubois (Philippe) maître menuisier rue des Fossés Saint-Jacques § quittance, 23 mai 1738; MC/ET/XXXIII/480
      quittance; Dubois, Philippe
  - Minutes. 1738, juillet - 1738, décembre, juillet 1738 - décembre 1738; MC/ET/XXXIII/481
    - Chardin (Eloi) Messire fondeur P/ce/ du Grève § Bail, 1er juillet 1738; MC/ET/XXXIII/481
      bail; Chardin, Eloi
    - Lemay Antoine, maître menuisier, rue des Francs-Bourgeois § menuisier: voir apprentissage à cette date, 24 juillet 1738; MC/ET/XXXIII/481
      contrat d'apprentissage; Francs-Bourgeois (rue des); Lemay, Antoine; menuisier